臺灣新北地方法院刑事判決
110年度簡上字第466號
上  訴  人  
即  被  告  李依玲


選任辯護人  財團法人法律扶助基金會李孟聰律師
上列上訴人即被告因詐欺案件，不服中華民國110年9月17日本院
110年度簡字第3485號第一審簡易判決（原聲請簡易判決處刑案
號：臺灣新北地方檢察署110年度偵字第13362、14381號），提
起上訴，本院管轄第二審之合議庭判決如下：
    主  文
上訴駁回。
李依玲緩刑貳年。
    事實及理由
一、本案經本院管轄第二審之合議庭審理結果，認原審判決以被
    告李依玲係犯刑法刑法第30條第1項前段、同法第339條第1
    項幫助詐欺罪，事證明確，並援引刑事訴訟法第449條第1項
    前段、第3項、第454條第2項，刑法第339條第1項、第30條
    第1項前段、第2項、第55條、41條第1項前段，刑法施行法
    第1條之1，判處被告有期徒刑3月，如易科罰金，以新臺幣
    （下同）1,000元折算1日，其認事用法均無違誤，量刑亦屬
    妥適，應予維持，並引用如附件所示第一審刑事簡易判決書
    及其所附起訴書記載之事實、證據及理由。
二、被告上訴意旨及於本院準備程序中均對於被訴事實為有罪之
    陳述，惟認原審量刑過重，且被告亦已與其中1位告訴人賴
    鑑輝達成調解，希望從輕量刑等語。
三、按量刑之輕重，係事實審法院得依職權自由裁量之事項，茍
    已斟酌刑法第57條各款所列情狀而未逾越法定刑度，則不得
    遽指為違法；又刑罰之量定屬法院自由裁量之職權行使，但
    仍應審酌刑法第57條所列各款事由及一切情狀，為酌量輕重
    之標準，並非漫無限制，在同一犯罪事實與情節，如別無其
    他加重或減輕之原因，下級法院量定之刑，亦無過重或失輕
    之不當情形，則上級法院對於下級法院之職權行使，原則上
    應予尊重（最高法院72年台上字第6696號、85年度台上字第
    2446號判決意旨參照）。從而，刑之量定係實體法上賦予法
    院得為自由裁量之事項，倘法院未有逾越法律所規定之範圍
    ，或濫用其權限，即不得任意指摘為違法。經查，本案原審
    於量刑時，已依刑法第57條規定，以行為人之責任為基礎，
    具體審酌被告將其所有之彰化銀行、中國信託銀行、土地銀
    行帳戶之存摺、提款卡及密碼提供予詐欺集團而供幫助犯罪
    使用，紊亂社會正常交易秩序，並使不法之徒藉此輕易於詐
    騙後取得財物，致檢警難以追緝，助長詐騙犯罪風氣，並提
    高社會大眾遭受詐騙損失之風險，兼衡告訴人4人之受騙金
    額（共計新臺幣〈下同〉228,743元），被告之前科素行，暨
    其智識程度、家庭經濟狀況（見110偵13362號卷第90頁證明
    文件影本），以及其犯後態度等一切情狀，而為刑之量定，
    其量刑既未逾越法定刑度，又無濫用自由裁量之權限，於法
    並無不合，亦無過輕之情形。從而，原審量刑並無不當，上
    訴洵屬無據，應予駁回。
四、末查，被告前未曾因故意犯罪而受有期徒刑以上刑之宣告，
    此有臺灣高等法院被告前案紀錄表1份在卷可憑，僅係因一
    時失慮而為本案犯行，本院審酌被告犯後坦承犯行，正視己
    非並表悛悔，且與告訴人賴鑑輝以10,000元達成調解並賠償
    其損害，告訴人賴鑑輝亦同意給予被告緩刑之機會等情，有
    本院110年度司刑簡上移調字第67號調解筆錄、郵政匯票申
    請書各1份在卷可憑，被告雖有意願與告訴人黃珈絨、陳俐
    羽、胡迦密調解，然因就調解金額未達成共識而未能調解成
    立，堪認被告已盡力修復其犯罪所造成之損害，本院信被告
    經此偵審程序及科刑教訓後，當知所警惕，應無再犯之虞，
    宜使其有機會得以改過自新，爰依刑法第74條第1項第1款之
    規定，諭知緩刑2年，以啟自新。
據上論斷，應依刑事訴訟法第455條之1第1項、第3項、第368條
、第373條，刑法第74條第1 項第1 款，判決如主文。
本案經檢察官江祐丞提起公訴，於上訴後，由檢察官顏汝羽在本
審到庭執行公訴。
中　　華　　民　　國　　111 　年　　1 　　月　　28　　日
                  刑事第七庭  審判長法  官  彭全曄

                                    法  官  劉思吟

                                    法  官  白承育
上列正本證明與原本無異。
不得上訴。
                                    書記官  馬韻凱
中　　華　　民　　國　　111 　年　　2 　　月　　9 　　日
附件：本院110年度簡字第3485號刑事簡易判決。
--------------------------------------------------　　　
臺灣新北地方法院刑事簡易判決
                                     110年度簡字第3485號
聲　請　人　臺灣新北地方檢察署檢察官
被　　　告　李依玲  女（民國00年0月00日生）
                    身分證統一編號：Z000000000號
                    住新北市○○區○○街000巷00號5樓
上列被告因詐欺案件，經檢察官聲請以簡易判決處刑（110年度
偵字第13362、14381號），本院判決如下：
    主  文
李依玲幫助犯詐欺罪，處有期徒刑參月，如易科罰金，以新臺幣
壹仟元折算壹日。
    事實及理由
一、本件犯罪事實及證據，除聲請書文內關於所載「提款卡及密
    碼」，均補充為「存摺、提款卡及密碼」（被告於偵查中供
    稱伊將彰化銀行、中國信託銀行、土地銀行帳戶之存摺、提
    款卡及密碼都交付予真實姓名年籍不詳之詐欺集團成員使用
    ，見110偵13362號卷第102頁反面訊問筆錄）；附表編號3詐
    騙方法第4行「因訂單錯誤」，補充為「因先前下的訂單筆
    數出現錯誤」；編號4匯款時間「109年12月14日14時許」，
    更正為「109年12月14日14時27分許」外，餘均引用如附件
    檢察官聲請簡易判決處刑書之記載。
二、按刑法上幫助犯之成立，主觀上須有幫助故意，客觀上須有
    幫助行為，亦即對於犯罪與正犯有共同之認識，但以幫助之
    意思，對於正犯資以助力，而未參與實施犯罪行為者。是核
    被告以幫助詐欺取財之意思，參與詐欺取財罪之構成要件以
    外之行為，係刑法第339條第1項詐欺取財罪嫌之幫助犯，本
    院衡酌被告幫助他人犯罪之情狀，認與正犯尚屬有間，其行
    為危害性較直接行為人為輕，宜減輕其刑，依刑法第30條第
    2項規定，按正犯之刑減輕之。而被告分別將其所有之彰化
    銀行、中國信託銀行、土地銀行帳戶之存摺、提款卡及密碼
    ，併同提供予詐欺集團成員使用之一行為，使該詐欺集團成
    員得以利用作為其向如聲請附表所示之告訴人等4人實行訛
    詐行為所得不法財物之取款工具，係以一行為觸犯數罪名，
    為同種想像競合犯，應依刑法第55條規定，從一重之幫助犯
    詐欺取財罪論處。爰依刑法第57條規定，以行為人之責任為
    基礎，審酌被告將其所有之彰化銀行、中國信託銀行、土地
    銀行帳戶之存摺、提款卡及密碼提供予詐欺集團而供幫助犯
    罪使用，紊亂社會正常交易秩序，並使不法之徒藉此輕易於
    詐騙後取得財物，致檢警難以追緝，助長詐騙犯罪風氣，並
    提高社會大眾遭受詐騙損失之風險，兼衡告訴人4人之受騙
    金額（共計新臺幣228,743元），被告之前科素行，暨其智
    識程度、家庭經濟狀況（見110偵13362號卷第90頁證明文件
    影本），以及其犯後態度等一切情狀，量處如主文所示之刑
    ，並諭知易科罰金之折算標準。
三、依刑事訴訟法第449條第1項前段、第3項、第454條第2項，
    刑法第339條第1項、第30條第1項前段、第2項、第55條、41
    條第1項前段，刑法施行法第1條之1，逕以簡易判決處刑如
    主文。
四、如不服本判決，得於判決送達之日起20日內向本院提出上訴
    狀，上訴於本院第二審合議庭（須附繕本）。
中　　華　　民　　國　 110　　年　　9 　　月　　17　　日
                  刑事第二十六庭法  官  黎錦福
上列正本證明與原本無異。
                                書記官  羅采蘋
中　　華　　民　　國　 110　　年　　9 　　月　　17　　日
 附錄本案論罪科刑法條全文：
中華民國刑法第339條
意圖為自己或第三人不法之所有，以詐術使人將本人或第三人之
物交付者，處五年以下有期徒刑、拘役或科或併科五十萬元以下
罰金。
以前項方法得財產上不法之利益或使第三人得之者，亦同。
前二項之未遂犯罰之。
中華民國刑法第30條
幫助他人實行犯罪行為者，為幫助犯。雖他人不知幫助之情者，
亦同。
幫助犯之處罰，得按正犯之刑減輕之。
 附件：
臺灣新北地方檢察署檢察官聲請簡易判決處刑書
                                    110年度偵字第13362號
                                    110年度偵字第14381號
    被　　　告　李依玲　女　24歲（民國00年0月00日生）
                        住新北市○○區○○街000巷00號5樓
                        國民身分證統一編號：Z000000000號
    選任辯護人　李孟聰律師（法扶律師）
上列被告因詐欺案件，業經偵查終結，認為宜聲請以簡易判決處
刑，茲將犯罪事實及證據並所犯法條分敘如下：
        犯罪事實
一、李依玲依一般社會生活通常經驗，本可預見將帳戶提供給不
    相識之人，可能幫助犯罪集團或不法分子作為不法收取他人
    款項之用，坊間每每發生有人遭詐騙將款項匯入人頭帳戶後
    遭提領一空，致追索不能一事，而對所提供之帳戶可能因而
    幫助他人從事詐欺不法犯罪有所預見，仍不違背其本意，基
    於幫助詐欺之不確定故意，於民國109年12月10日16時50分
    許，在新北市新莊區西盛街統一超商新展盛門市，以每個帳
    金融帳戶新臺幣（下同）1萬元之代價，將其名下彰化銀行
    帳號00000000000000號帳戶（下稱彰化銀行帳戶）、中國信
    託商業銀行帳號000000000000號（下稱中國信託銀行帳戶）
    、臺灣土地銀行南新莊分行帳號000000000000號帳戶（下稱
    土地銀行帳戶）之提款卡及密碼，提供予詐騙集團使用。嗣
    該詐欺集團成員取得上開帳戶提款卡及密碼後，即共同意圖
    為自己不法之所有，分別於附表所示之時間，以附表所示之
    方式詐欺胡迦密、黃珈絨、陳俐羽、賴鑑輝，致渠等均陷於
    錯誤，於附表所示時間，匯款附表所示款項至上開帳戶內，
    嗣旋遭提領一空。嗣胡迦密、黃珈絨、陳俐羽、賴鑑輝察覺
    有異，報警始循線查悉上情。
二、案經胡迦密、黃珈絨、陳俐羽、賴鑑輝訴由新北市政府警察
    局新莊分局報告偵辦。
        證據並所犯法條
一、上開犯罪事實，業據被告李依玲於偵查中坦承不諱，核與告
    訴人胡迦密、黃珈絨、陳俐羽、賴鑑輝於警詢中之指訴情節
    相符，並有被告中國信託銀行帳戶客戶資料及存款交易明細
    、彰化銀行帳戶存摺存款帳號資料及交易明細查詢、土地銀
    行帳戶客戶序時往來明細查詢、高雄市政府警察局三民第二
    分局鼎山派出所受理刑事案件報案三聯單、受理各類案件紀
    錄表、受理詐騙帳戶通報警示簡便格式表、金融機構聯防機
    制通報表、臺中市政府警察局第六分局西屯派出所受理刑事
    案件報案三聯單、受理各類案件紀錄表各1份、臺中市政府
    警察局第六分局西屯派出所受理詐騙帳戶通報警示簡便格式
    表3份、金融機構聯防機制通報表2份、南投縣政府警察局埔
    里分局埔里派出所受理各類案件紀錄表、受理詐騙帳戶通報
    警示簡便格式表、金融機構聯防機制通報表、新北市政府警
    察局三重分局慈福派出所受理刑事案件報案三聯單、受理各
    類案件紀錄表、受理詐騙帳戶通報警示簡便格式表、金融機
    構聯防機制通報表各1份、內政部警政署反詐騙諮詢專線紀
    錄表3份、告訴人胡迦密提出之台新銀行自動櫃員機交易明
    細、東高雄綜活儲存款薪轉明細翻拍畫面列印資料、告訴人
    陳俐羽提出之郵政自動櫃員機交易明細表、告訴人賴鑑輝提
    出之臺灣中小企業銀行匯款申請書（匯款人證明聯）各1份
    在卷可稽，足認被告之自白與事實相符，其犯嫌應堪認定。
二、核被告所為，係犯刑法第30條第1項前段、同法第339條第1
    項幫助詐欺罪嫌。被告以幫助詐欺取財之犯意，參與詐欺取
    財罪構成要件以外之行為，為幫助犯，請依同法第30條第2
    項之規定，按正犯之刑減輕之。
三、依刑事訴訟法第451條第1項聲請逕以簡易判決處刑。
    此　致
臺灣新北地方法院
中　　華　　民　　國　 110　　年　　5 　　月　　20　　日
                              檢　察　官  江祐丞
 附表：

編號 告訴人 詐騙方法 匯款時間 匯款金額（新臺幣） 匯款帳戶 1 胡迦密 詐欺集團成員於109年12月14日18時50分許，撥打電話予告訴人胡迦密，佯稱係網購商家客服人員，因店員操作錯誤設定成重複訂單，嗣再由自稱台新銀行人員之詐欺集團成員撥打電話指示操作解除云云，致告訴人胡迦密陷於錯誤因而轉帳 109年12月14日19時23分許 1萬123元 中國信託銀行帳戶    109年12月14日19時29分許 2萬9,989元     109年12月14日19時34分許 6,099元  2 黃珈絨 詐欺集團成員於109年12月14日19時許，撥打電話予告訴人黃珈絨，佯稱係HUNDRE SS客服人員，因系統誤設定成批發訂單將自動扣款，嗣再由自稱中國信託銀行專員之詐欺集團成員撥打電話指示操作取消云云，致告訴人黃珈絨陷於錯誤因而轉帳 109年12月14日19時47分許 3萬5,432元 彰化銀行帳戶    109年12月14日20時22分許 9,988元 中國信託銀行帳戶    109年12月14日22時19分許 2萬7,123元 土地銀行帳戶 3 陳俐羽 詐欺集團成員於109年12月14日17時55分許，撥打電話予告訴人陳俐羽，佯稱係商品賣家，因訂單錯誤，嗣再由自稱郵局行員之詐欺集團成員撥打電話指示操作云云，致告訴人陳俐羽陷於錯誤因而轉帳 109年12月14日18時51分許 2萬9,989元 彰化銀行帳戶    109年12月14日19時12分許 3萬元 中國信託銀行帳戶 4 賴鑑輝 詐欺集團成員於109年12月14日10時許，撥打電話予告訴人賴鑑輝，佯稱係告訴人賴鑑輝姪子楊學全，因投資急需款項云云，告訴人賴鑑輝因而依指示匯款 109年12月14日14時許 5萬元 土地銀行帳戶